# 单项计提坏账扣非问题

提问人：那片天空 0502 时间：2019-05-28 11:51:52
背景：甲公司在 2017 年因A、B两个客户信用恶化，并被多家单位提起诉讼。甲公司将其按照个别认定法全额计提坏账。其中 A 客户 150 万元，B客户 180 万元。问： 2017 年度该单项计提减值损失是否属于非经常性损益。 2018 年，甲公司与 A公司达成协议，按月支付部分货款， 2018年共收回 50 万（未按照协议履行），甲公司冲回单项计提坏账 50 万元，B公司因破产清算，甲公司于 2018 年核销 B 公司坏账 180 万。
问： 2018 年核销 A、B公司的坏账是否属于非经常损益。
个人理解：（ 1 ） 2018 年收回A公司 50 万元，属于非经常损益.（ 2 ）B公司计提与核销，假设 17 年属于非经常性损益，那么 18 年也应该属于。

回答人：chenyiwei
1 、 2017 年度坏账准备的计提数不属于非经常性损益。
2 、 2018 年内转回与 A公司相关的坏账准备 50 万元，属于非经常性损益。
B 公司的坏账核销在 2018 年度无损益影响。